【裁判字號】    95,易,1586
【裁判日期】    951229
【裁判案由】    傷害等
【裁判全文】
臺灣板橋地方法院刑事判決              95年度易字第1586號
公  訴  人  臺灣板橋地方法院檢察署檢察官
被      告  丁○○
選任辯護人  洪文浚  律師
            駱淑娟  律師
上列被告因家庭暴力傷害等案件，經檢察官提起公訴（95年度偵
字第16962 號），本院判決如下：
    主  文
丁○○無罪。
    理  由
一、公訴意旨略以：被告丁○○與告訴人乙○○係夫妻，2 人具
    有家庭暴力防治法第3 條第1 款之家庭成員關係，彼此間感
    情不睦，被告於民國94年11月26日上午9 時許，在臺北縣蘆
    洲市中山市場第32號攤位，因雜貨店經營權問題，與告訴人
    發生爭執，告訴人欲從抽屜取走店內鑰匙，遭被告阻止，於
    爭奪該攤位鑰匙時，竟基於傷害之故意，徒手抓住告訴人頭
    髮撞擊店內木櫃多次，致告訴人受有右額頭挫瘀傷、左手食
    指擦傷等傷害，被告復基於恐嚇之犯意，對告訴人恫稱：如
    果回來做，要讓妳死得很難看，要讓妳死了沒人埋等語，以
    此加害生命、身體之事，恐嚇告訴人，致生危害於告訴人生
    命及身體安全，因認被告涉犯刑法第277 條調第1 項傷害及
    第305條恐嚇罪等罪嫌。
二、按犯罪事實應依證據認定之，無證據不得認定犯罪事實，刑
    事訴訟法第154 條第2 項規定綦詳。又認定不利於被告之事
    實，須依積極證據，茍積極證據不足為不利於被告事實之認
    定時，即應為有利於被告之認定，更不必有何有利之證據；
    且刑事訴訟法上所謂認定犯罪事實之積極證據，係指適合於
    被告犯罪事實之認定之積極證據而言，雖不以直接證據為限
    ，間接證據亦包括在內，然而無論直接或間接證據，其為訴
    訟上之證明，須於通常一般之人均不致有所懷疑，而得確信
    其為真實之程度者，始得據為有罪之認定，倘其證明尚未達
    到此一程度，而有合理之懷疑存在時，自不能以推測或擬制
    之方法，以為有罪裁判之基礎。再者，告訴人之告訴，係以
    使被告受刑事訴追為目的，是其陳述是否與事實相符，仍應
    調查其他證據以資審認，最高法院著有30年上字第816 號、
    29年上字第3105號、76年台上字第4986號、40年台上字第86
    號、52年台上字第1300號等判例意旨均可資參照。
三、訊據被告堅詞否認有傷害及恐嚇告訴人犯行，並辯稱：告訴
    人搶走其鑰匙，並丟予渠姊後，警方即接獲報案，前來處理
    ，承辦警員要其複製一副鑰匙予告訴人，遂由告訴人與渠姊
    將鑰匙交予警方，再轉交其子請人複製，復於現場交予告訴
    人，其始終在現場等候，並未與告訴人有任何肢體接觸，至
    告訴人手部之傷，應係渠開啟抽屜時割傷，至頭部傷害不知
    所由何來等語。
四、經查：
  (一)告訴人所稱右額頭挫瘀傷、左手食指擦傷乙節，雖提出臺北
    縣立醫院驗傷診斷證明書為據，且執詞指摘被告恐嚇云云，
    然證人丙○○於本院審理中結證：伊之攤位與被告攤位相距
    約4 、5 公尺，被告攤位並無櫃子，僅後方有一台冰箱，是
    日，告訴人與渠姊至被告攤位，告訴人拿被告鑰匙後，將鑰
    匙丟予渠姊，未久，警察即前來處理，前後爭執約10分鐘許
    ，未見被告搶奪告訴人鑰匙或將告訴人頭部推往撞櫃子之情
    事，被告與告訴人爭執時，伊攤位並無顧客，市場人潮亦不
    多，故能全程目睹發生經過等語（參見本院卷第68頁至第71
    頁）；又證人甲○○於本院審理時復結稱：伊之攤位在被告
    攤位斜對面，被告攤位祗以矮櫃置放貨品，攤位後方亦僅有
    一鐵門之冷凍庫，斯時，伊正準備貨品，尚無顧客，突然聽
    見爭吵聲音，並見告訴人自被告身後抽屜拿取鑰匙，雙方即
    互罵，告訴人乃將鑰匙丟予渠姊，伊則未見被告自告訴人手
    上搶奪鑰匙，或將告訴人頭部壓下撞物之動作，或毆打告訴
    人，或以「如果回來做，要讓妳死得很難看，要讓妳死了沒
    人埋」之詞，恫嚇告訴人，未久，警員即前來處理等語（參
    見本院卷第72頁至第75頁），均得證明被告並無檢察官起訴
    之犯罪事實。
  (二)次查，證人李冷洵、張李妙禎雖於偵查中指證被告壓告訴人
    頭部撞擊木櫃數次，又繼續毆打告訴人，直至伊等表示要拍
    照存證，被告方停手，且對告訴人嚇稱，讓告訴人死沒人埋
    云云（參見偵查卷第19頁），惟證人李冷洵、張李妙禎與告
    訴人為親姊妹，且係陪同告訴人與被告爭論之人，此外，渠
    等乃事先準備相機拍照，足見係有備而來，故證人李冷洵、
    張李妙禎前揭證詞，實難免有偏袒告訴人之虞，此較諸與被
    告無任何親誼利害之證人丙○○、甲○○於本院中所證，自
    以證人丙○○、甲○○之證詞具較強之證據力，易言之，證
    人丙○○、甲○○之證述較證人李冷洵、張李妙禎所述為可
    採。尤以，關於上開恐嚇之詞，證人即被告、告訴人之子劉
    秉昌於偵查中即已敘明，此乃告訴人對被告所言，而非出於
    被告之口（參見偵查卷第25頁），已足徵被告復無恐嚇告訴
    人之情，參以，告訴人於警詢中提出告訴時，並未指訴被告
    有恐嚇犯行（參見偵查卷第7 頁第8 頁），而於偵查中亦係
    證人李冷洵、張李妙禎為前述陳述後，始指陳被告有恐嚇行
    為（參見偵查卷第21頁），是被告是否有告訴人指訴及證人
    李冷洵、張李妙禎指證之犯罪事實，殊屬可疑。總此各情，
    洵足認為告訴人之指訴有重大瑕疵，從而，被告所辯，容非
    無憑，顯可採信。
五、承上，本件本院依調查所得證據，尚不足以證明被告確有傷
    害及恐嚇等罪嫌，本院復查無其他積極證據足資證明被告有
    上揭述犯行，揆諸首開說明，犯罪尚屬不能證明，是應為被
    告無罪判決之諭知。
據上論斷，應依刑事訴訟法第301 條第1 項，判決如主文。
本件經檢察官馬凱蕙到庭執行職務。
中    華    民    國    95    年    12    月    29    日
                  刑事第十四庭  審判長法  官  林海祥
                                      法  官  汪怡君
                                      法  官  朱敏賢
以上正本證明與原本無異。
如不服本判決應於送達後10日內向本院提出上訴狀。
                                      書記官  郭勝華
中    華    民    國    95    年    12    月    29    日


司法院資訊處製作；財團法人民間司法改革基金會備份。
